Inventaris van het archief van het Ministerie van Justitie: Directoraat-Generaal voor de Bijzondere Rechtspleging (DGBR), 1945-1958 (1983)
Nationaal Archief, Den Haag
- DIRECTORAAT-GENERAAL VOOR DE BIJZONDERE RECHTSPLEGING, 1946-1949, 1
  - Stukken betreffende afzonderlijke onderwerpen, 1.2
    - Werkzaamheden van de onder DGBR ressorterende afdelingen en diensten, 1.2.2
      - Afdeling Bewarings- en verblijfskampen, 1.2.2.3
        - Stukken betreffende richtlijnen inzake de sociale en geestelijke verzorging van gedetineerden in de kampen en strafgevangenissen, 1946-1947.; 1336; 1 omslag
        - Minuten van uitgaande stukken aan de hoofden van inspectie van kampen, alfabetisch geordend op vestigingsplaats, 1946-1948.; 1337; 1 omslag
        - Stukken betreffende het beheer van de kampen in de Mijnstreek, met stukken over de organisatie- en taakomschrijving van het Centraal Bureau Kampen Mijnstreken, 1946-1948.; 1338; 1 omslag
        - Rapporten inzake bezoeken aan diverse kampen door de Vaste Commissie voor Privaat- en Strafrecht, alsmede correspondentie omtrent de situaties in de diverse kampen, 1946-1948.; 1339; 1 omslag
        - Stukken betreffende vaststelling van procedures rondom de detentie/invrijheidstelling van vreemdelingen in kampen en gevangenissen in Nederland, alsmede lijsten met namen van deze personen, 1946-1948.; 1340; 1 pak
        - Rapport betreffende het in België ingestelde onderzoek naar de mogelijke invoering van het travail-rachatsysteem in Nederland met betrekking tot de politieke delinquenten, 1947.; 1341; 1 stuk
        - Rapport van verrichte werkzaamheden door het Bureau F van de Afdeling III gedurende de maand januari 1947, 1342; 1 stuk
        - Stukken betreffende de procedure van vervroegd ontslag van politieke delinquenten, 1947-1948.; 1343; 1 omslag
        - Stukken betreffende verzoeken aan de procureurs-fiscaal om toezending van processen-verbaal tot inbewaringstelling van politiek delinquenten, 1947-1948.; 1344-1345; 2 pakken
          Afd. III, bureau A; dossiers kenmerk G325
          - A - K, 1344
          - L - Z, 1345
        - Stukken betreffende het instellen van onderzoek, beantwoording van kamervragen en andere zaken verband houdende met klachten van politieke delinquenten inzake de toestanden in de kampen, 1947-1950.; 1346-1358; 2 pakken en 11 omslagen
          De hier beschreven dossiers zijn afkomstig uit depot 124 van het Ministerie van Justitie. Het betreffen zowel stukken van het DGBR en het Afwikkelingsbureau als van de 2e Afdeling A van het Ministerie van Justitie. Veel van de onderzoeken zijn verricht naar aanleiding van de brochure van dr. Van der Vaart Smit
          - Onderzoek naar het doodschieten van een politieke delinquent door een bewaker van het kamp "Rhynauwen" 1947, 1346
          - Verzoek aan de Secretaris-Generaal tot het instellen van een onderzoek naar de excessen in de kampen door de procureur-generaal te Leeuwarden 1948, 1347
          - Correspondentie betreffende het onderzoek van mr. Baron van Tuyll van Serooskerken 1948-1949, 1348
            Zie voor de dossiers van dit onderzoek het archief, beschreven in toegang 2.09.10: Inventaris van de archieven van het Ministerie van Justitie, 1945-1947: Stukken Tuijl van Serooskerken: Verzameling Misstanden Bewaringskampen; Proces te Neurenberg, 1945-1951.
          - Krantenknipsels 1948-1949, 1349
          - Onderzoek in verband met vragen van het Tweede Kamerlid Terpstra, klachten van politieke delinquenten toegestuurd door de NCRV en de brochure van dr. van der Vaart Smit 1948-1950, 1350; pak
          - Proces-verbaal inzake het onderzoek in het kamp "Avergoor", met bijlagen 1949, 1351
          - Proces-verbaal inzake het onderzoek in het kamp "De Heuvel" te Velp, met bijlagen 1949, 1352
          - Rapporten van de procureur-generaal bij het Gerechtshof te 's-Gravenhage 1949, 1353
          - Rapporten van de procureur-generaal bij het Gerechtshof te Leeuwarden 1949, 1354
          - Rapporten van de procureur-generaal bij het Gerechtshof te 's-Hertogenbosch 1949, 1355
          - Rapporten van de procureur-generaal bij het Gerechtshof te Arnhem 1949, 1356
          - Onderzoek in verband met vragen van het Eerste Kamerlid Reijers betreffende mishandeling van de politieke delinquent P.H. Oldemans 1949-1950, 1357
          - Rapporten van de procureur-generaal bij het Gerechtshof te Amsterdam 1949-1950, 1358; pak
        - Ingekomen lijsten met namen van personen, verblijvende in de bewarings- en interneringskampen, waarvan geen proces-verbaal tot inbewaringstelling is opgemaakt, afd. IIIA, 1948.; 1359; 1 pak
        - Stukken betreffende de tenuitvoerlegging van internering van een aan open longtuberculose lijdende beschuldigde, 1948.; 1360; 1 omslag
        - Correspondentie met de procureurs-fiscaal over de administratieve afhandeling van bevelen tot inbewaringstellingen van politiek delinquenten, 1948.; 1361; 1 omslag
          Stukken hebben allemaal kenmerk G 325; Afd. III, Bureau A
        - Stukken betreffende de behandeling van klachten van burgers naar aanleiding van gepleegde mishandelingen en onrechtvaardige behandeling in de kampen, 1948-1951.; 1362-1372; 11 omslagen
          De hier beschreven dossiers zijn afkomstig uit depot 124 van het Ministerie van Justitie. Het betreffen zowel stukken van het DGBR als van de 2e Afdeling A van het Ministerie van Justitie
          - A., C. 1948, 1362
          - B., J. 1949-1950, 1363
          - B., A. v. 1950-1951, 1364
          - B., A. 1949, 1365
          - G., J. de 1949, 1366
          - H., S. 1949, 1367
          - H., J. 1949-1950, 1368
          - J., H. 1951, 1369
          - L., E. 1949, 1370
          - S., K. 1949, 1371
          - V., G. 1949, 1372
        - Stukken betreffende het onderzoek naar een gehouden strafmars door gedetineerden in de Rijkswerkinrichting De Slikken te Westernieland, 1949.; 1373; 1 pak
          Zaak afgehandeld door de 3e Afdeling A (Gevangeniswezen) van het Ministerie van Justitie
        - Handleiding voor het interneringswezen, samengesteld door M. Wielinga, kampcommandant en P.B. van der Toolen, hoofd-administrateur, z.d.; 1374; 1 band
      - Algemene Inspectie, 1.2.2.4
        - Processen-verbaal en rapporten inzake diverse speciale opdrachten, 1945-1948.; 1375; 1 pak
        - Stukken betreffende de inspectie van Politieke Recherche Afdelingen (PRA's) en hun taakvoorgangers, 1945-1950.; 1376-1418; 43 omslagen
          - Alkmaar, 1946-1948, 1376
          - Almelo, 1945-1948, 1377
          - Alphen a/d Rijn, 1946-1947, 1378
          - Amersfoort, 1946, 1379
          - Amsterdam, 1946-1948, 1380
          - Apeldoorn, 1946-1948, 1381
          - Arnhem, 1946-1948, 1382
          - Assen, 1947-1948, 1383
          - Breda, 1947, 1384
          - Deventer, 1947-1950, 1385
          - Doetinchem, 1947, 1386
          - Dordrecht, 1945-1947, 1387
          - Drachten, 1947, 1388
          - Ede, 1946-1947, 1389
          - Enschede, 1947, 1390
          - Epe, z.d., 1391
          - Gouda, 1946-1947, 1392
          - 's-Gravenhage, 1945-1947, 1393
          - Groningen, 1946-1947, 1394
          - Haarlem, 1945-1948, 1395
          - Harderwijk, 1946, 1396
          - Heerlen, 1947, 1397
          - Hilversum, 1946-1947, 1398
          - Kampen, 1947, 1399
          - Leeuwarden, 1946-1948, 1400
          - Leiden, 1947, 1401
          - Maastricht, 1947, 1402
          - Meppel, 1947, 1403
          - Middelburg, 1947, 1404
          - Monster, 1946, 1405
          - Nijmegen, 1946-1947, 1406
          - Ommen, 1946, 1407
          - Roermond, 1947, 1408
          - Rotterdam, 1946-1948, 1409
          - Sliedrecht, 1946, 1410
          - Texel, 1947, 1411
          - Utrecht, 1946-1948, 1412
          - Vlaardingen, 1946-1947, 1413
          - Woerden, 1946, 1414
          - Zaandam, 1947, 1415
          - Zierikzee, 1947, 1416
          - Zutphen, 1947, 1417
          - Zwolle, 1947, 1418
        - Stukken betreffende het onderzoek naar de officier-fiscaal in het ressort van het Bijzonder Gerechtshof te 's-Gravenhage, 1946.; 1419; 1 omslag
        - Weekrapporten van M.C. de Graaf, rapporteur bij de Centrale Recherche te Amsterdam, onderdeel van de Afdeling Algemene Inspectie te 's-Gravenhage, 1946-1947.; 1420; 1 omslag
        - Stukken betreffende de inspectie van de Hoge autoriteiten voor het verlenen van fiat-executie op de uitspraken van de tribunalen, alfabetisch geordend op vestigingsplaats van autoriteit, 1946-1947.; 1421; 1 omslag
        - Stukken betreffende de inspectie van de administraties (o.a personeelsbezetting, productie en transport) van de Politieke Recherche Afdelingen (PRA's), alfabetisch geordend op provincie van vestiging, 1946-1947.; 1422; 1 pak
        - Agenda's op uitgaande stukken, agendanrs. 314-2906, 1946-1948.; 1423; 1 omslag
        - Registers van opdrachten tot inspectie en onderzoek, met vermelding van het onderzoeksnummer (nrs. 1-1098), omschrijving onderzoek, datum en rapportnummer, 1946-1948.; 1424; 1 pak
        - Stukken betreffende de afwikkeling van zaken inzake de politieke recherche afdelingen (PRA's) en politieke recherche afdelingen collaboratie (PRAC's), 1946-1948.; 1425; 1 omslag
        - Stukken betreffende de inspectie van bewarings- en verblijfskampen, alfabetisch geordend op vestigingsplaats, 1945-1948.; 1426-1548; 113 omslagen, 8 stukken en 2 pakken
          - Algemeen, 1946-1947, 1426
          - Alkmaar, kamp Rochdale, 1946-1947, 1427
          - Alkmaar, kamp Westerweg, z.d., 1428; stuk
          - Amersfoort, kamp Laan 1914, 1946-1948, 1429
          - Amstenrade, kamp, 1946-1947, 1430
          - Amsterdam, Centrale Bakkerij, 1946-1948, 1431
          - Amsterdam, Huis van Bewaring aan de Amstelveenscheweg, 1946-1947, 1432
          - Amsterdam, kamp Da Costastraat, 1946-1947, 1433
          - Amsterdam, kamp Levantkade, 1945-1947, 1434
          - Bakkum, kamp Duin en Bosch, 1946-1948, 1435
          - Berkel en Rodenrijs, kamp, 1947-1948, 1436
          - Beverwijk, Fort Zuidwijkermeer, 1947, 1437
          - Breda, kamp St. Joostje, 1947, 1438
          - Brunssum, kamp Hendrik, 1947, 1439
          - Bussum, kamp, 1946, 1440
          - Dalfsen, kamp Hessum, 1947-1948, 1441
          - Deelen, kamp, 1946, 1442
          - Delft, kamp Korte Geer en het vrouwenkamp, 1946-1948, 1443
          - Den Helder, Fort Erfprins, 1946-1948, 1444
          - Doetinchem, kamp De Kruisberg, 1946-1947, 1445
          - Domburg, kamp, 1947, 1446
          - Donkerbroek, kamp, 1946, 1447; stuk
          - Dordrecht, Benthienkazerne, 1946-1948, 1448
          - Edam, Fort,1948, 1449; stuk
          - Ellecom, kamp Avegoor, 1946-1947, 1450
          - Ellewoutsdijk, Fort, 1946-1947, 1451
          - Enschede, kamp Vliegveld Twente, 1947-1948, 1452
          - Eygelshoven, kamp, 1946, 1453
          - Farmsum, kamp, 1946-1947, 1454
          - Finsterwolde, kamp Carel Coenraad Polder, 1946-1951, 1455
          - Fochteloo, kamp, 1947, 1456
          - Geleen, kamp Lindenheuvel, 1946-1947, 1457
          - Gilze-Rijen, kamp, 1947-1948, 1458
          - 's-Gravenhage, kamp Duindorp, 1946-1948, 1459; pak
          - Groede, kamp, 1946-1948, 1460
          - Groningen, kampen Helpman en Stadspark, 1946-1947, 1461
          - Haamstede, kamp,1946, 1462; stuk
          - Haarlem, Koudenhornkazerne, 1946-1948, 1463
          - Haarlemmerliede, Fort Penningsveer, 1946-1948, 1464
          - Halfweg, kamp Sectorpark, 1945-1947, 1465
          - Harderwijk, kamp, 1946-1947, 1466
          - Harlingen, kamp Barka, 1946-1947, 1467
          - Harskamp, kamp, 1946-1947, 1468
          - Heerenveen, kamp Crack-State, 1948, 1469
          - Heerlen, kampen Mijnstreek, 1946-1947, 1470
          - Hellevoetsluis, Fort Haerlem, 1946-1947, 1471
          - Hemrik, jeugdkamp Sparje Bird, 1946-1947, 1472
          - Herten, kamp Roodververij, 1946, 1473
          - 's-Hertgenbosch, Huis van Bewaring, 1946-1947, 1474
          - Hilversum, kamp Lommerrijk, 1946-1948, 1475
          - Hoek van Holland, kamp Vianda, 1946-1948, 1476
          - Hoensbroek, kamp, 1946-1948, 1477
          - Hoofddorp, Fort, 1947, 1478
          - Hoogerheide, kamp, 1946-1948, 1479
          - Hoorn, kamp, 1946-1947, 1480
          - Hoorn, kamp van de Rijkswerkinrichting, 1945-1946, 1481
          - IJmuiden, kamp, 1946, 1482
          - Kampen, Van Heutszkazern, 1946-1947, 1483
          - Kerkrade, kamp Nulland, 1947-1948, 1484
          - Laren, kamp Crailoo, 1946-1948, 1485; pak
          - Leeuwarden, kamp Ericadorp, 1946-1947, 1486
          - Leeuwarden, kamp Vliegveld, 1946-1947, 1487
          - Leiden, kamp,1946, 1488
          - Lochem, kamp Ampsen, 1946-1947, 1489
          - Maastricht, kamp Looierstraat, 1948, 1490
          - Marum, kamp Nuis,1946-1947, 1491
          - Middelburg, kamp, 1946, 1492
          - Milligen, kamp, 1946-1948, 1493
          - Naarden, kampen Weeshuiskazerne en Oud Molen, 1946-1947, 1494
          - Nieuwendijk, kamp Bakkerskil, z.d., 1495; stuk
          - Nijmegen, kamp Mariënbosch en Tuchtschool, 1947, 1496
          - Noordoostpolder, kampen, 1946-1948, 1497
          - Numansdorp, kamp, 1947, 1498
          - Ommen, kamp Erica, 1946-1948, 1499
          - Ooltgensplaat, kamp, 1946-1947, 1500
          - Opende, Wilhelminahoeve, z.d., 1501; stuk
          - Overveen, kamp Duinrust, 1946-1948, 1502
          - Rilland-Bath, kamp, 1946-1948, 1503
          - Roosteren, kamp, 1946-1947, 1504
          - Rotterdam, Barkasstraat, 1946, 1505
          - Rotterdam, Noordsingel, 1947, 1506; stuk
          - Rotterdam, hulpgevangenis Tamboerstraat, 1946-1948, 1507
          - Rotterdam, kamp Kanaalweg, 1946-1948, 1508
          - Rotterdam, kampen De Hoefslag en Hoofdweg, 1946-1950, 1509
          - Rozenburg, kamp De Beer, 1946-1947, 1510
          - Schalkwijk, Fort Honswijk, 1946-1947, 1511
          - Scheveningen, Cellenbarakken, 1946-1948, 1512
          - Schoorl, kamp, 1946-1948, 1513
          - Sleeuwijk, Fort Altena, 1946-1948, 1514
          - Sluis, kamp, 1946-1947, 1515
          - Sondel, kamp, 1948, 1516
          - Spekholzerheide, kamp, 1947-1948, 1517
          - Spijkerboor (in de Beemster), Fort, 1946-1947, 1518
          - Standdaarbuiten, kamp, 1946-1948, 1519
          - Staphorst, kamp Beugelen, 1946-1947, 1520
          - Steenbergen, kamp, 1946, 1521
          - Steenwijkerwold, kamp Beenderribben, 1946-1948, 1522
          - Steenwijkerwold, kamp De Eese, 1946-1947, 1523
          - Steijl, kamp, 1946-1947, 1524
          - Texel, kamp De Vlijt, 1946-1948, 1525
          - Tilburg, kamp Ave Maria, 1946-1947, 1526
          - Treebeek, kamp Passart, 1946-1948, 1527
          - Uitgeest, Fort Veldhuis, 1947, 1528
          - Utrecht, Fort de Bilt, 1946-1947, 1529
          - Utrecht, kamp Fort Blauwkapel, 1947, 1530
          - Utrecht, kamp Pomona,1947, 1531
          - Utrecht, kamp Rhijnauwen, 1946-1948, 1532
          - Valkenburg, kamp, 1946-1948, 1533
          - Veendam, voormalig Duits kamp, z.d., 1534; stuk
          - Vlaardingen, kamp De Vergulde Hand, 1946-1948, 1535
          - Vlagtwedde, kamp Sellingerbeetse, 1947-1948, 1536
          - Voorburg, kamp,1945, 1537
          - Vught, kamp, 1945-1948, 1538
          - Vuren, Fort, 1946-1948, 1539
          - Weert, kamp Sluis XVI, 1946-1948, 1540
          - Weesp, kamp De Roskam, 1946-1948, 1541
          - Werkendam, kamp Steurgat, 1946, 1542
          - Westerbork, kamp,1946-1948, 1543
          - Westernieland, kamp De Slikken, 1946-1947, 1544
          - Wezep, kamp, 1946-1948, 1545
          - Winschoten, kamp, 1947, 1546
          - Winterswijk, kamp Vosseveld, 1946-1947, 1547
          - Wolvega, kamp Wierda, 1947, 1548
        - Stukken betreffende de inspectie van de Bijzondere gerechtshoven, alfabetisch op vestigingsplaats geordend, 1946-1948.; 1549; 1 omslag
        - Stukken betreffende de inspectie van de Tribunalen, alfabetisch geordend naar vestigingsplaats, 1946-1948.; 1550; 1 omslag
        - Stukken betreffende de inspectie van de diverse afdelingen en diensten van het directoraat-generaal, 1946-1948.; 1551-1563; 12 omslagen en 1 stuk
          - Afdeling I, 1947-1948, 1551
          - Afdeling II, 1947-1948, 1552
          - Afdeling III, 1946-1948, 1553
          - Medische Dienst, 1946, 1554
          - Bureau W, 1946-1948, 1555
          - Dienst Financiën, 1946-1948, 1556
          - Dienst Gebouwen, 1946, 1557; stuk
          - Dienst Inkoop, 1946-1947, 1558
          - Dienst Personeelszaken, 1946-1948, 1559
          - Dienst Transport, 1946-1948, 1560
          - Directeur-generaal, 1946-1948, 1561
          - Politieke Recherche Afdeling Amsterdam, 1946-1947, 1562
          - Politieke Recherche Afdeling Breda 1946-1947, 1563
        - Stukken betreffende het verrichten van diverse inspecties (map diversen), 1946-1948.; 1564; 1 omslag
        - Agenda's op ingekomen en uitgaande stukken inzake diverse onderzoeken, alsmede de agenda op de rapporten en processen-verbaal van het Afwikkelingsbureau DGBR (nrs. 1-239), 1946-1952.; 1565; 1 omslag
        - Stukken betreffende het op verzoek van de Centrale Veiligheidsdienst instellen van een onderzoek naar het optreden van twee ambtenaren van het DGBR, behorende tot de dienst "W", 1947.; 1566; 1 omslag
      - Bijzondere werkzaamheden van technische en administratieve aard, 1.2.2.5
        - Dienst Secretariaat, 1.2.2.5.1
          - Ingekomen stukken bij en minuten van uitgaande stukken van de Dienst Secretariaat, 1946-1948.; 1567; 1 pak
          - Verslagen betreffende de werkzaamheden van het secretariaat, 1946-1948.; 1568; 1 omslag
          - Stukken betreffende het vaststellen van instructies ten behoeve van de postkamer en archief, de huishoudelijke dienst, expeditie, stencilkamer en typekamer, 1946-1948.; 1569; 1 omslag
        - Dienst Centrale Registratie en Statistiek, 1.2.2.5.2
          - Nominatieve opgaven van alle geïnterneerden en veroordeelden per 18 december 1946, 1570; 1 pak
          - Stukken betreffende richtlijnen en aanwijzingen voor de samenstelling van de opgaven van personen die uit de rechten genoemd in artikel 28 van het Wetboek van Strafrecht zijn ontzet, 1947.; 1571; 1 omslag
          - Week- en maandraporten van de officieren-fiscaal, met overzichten van aantallen behandelde gevallen, 1947-1948.; 1572; 1 omslag
          - Statistische gegevens betreffende de werkzaamheden van de uitvoerende instanties van het DGBR, 1947-1952.; 1573-1578; 6 omslagen
            - Bijzondere Gerechtshoven, 1573
            - Bijzondere Raad van Cassatie, 1574
            - Bijzondere Strafkamers bij de Arrondissements-rechtbanken, 1575
            - Fiat-executie door de Hoge Autoriteiten, 1576
            - Kantongerechten, 1577
            - Tribunalen, 1578
        - Dienst Financiën, 1.2.2.5.3
          - Tabel betreffende de recapitulatie van de begrotingen van de Politieke Recherche Afdelingen (PRA's) over het eerste kwartaal van 1946, 1579; 1 stuk
          - Tabellen betreffende de begrotingen en kosten van de bewarings- en verblijfskampen over het eerste kwartaal van 1946, 1580; 1 omslag
          - Algemene correspondentie inzake de financiële controle van de organen van het DGBR, 1946-1948.; 1581; 1 pak
        - Dienst Transport, 1.2.2.5.4
          - Verslag van de werkzaamheden van de Dienst Transport over mei 1947, 1582; 1 omslag
- AFWIKKELINGBUREAU VAN HET DIRECTORAAT-GENERAAL VOOR BIJZONDERE RECHTSPLEGING, 1949-1958, 2
  - Algemeen, 2.1
    - Nota's en correspondentie betreffende diverse taken welke aan het DGBR, afd. I en (na 1949) het afwikkelingsbureau DGBR waren opgedragen, bijvoorbeeld: schadevergoeding wegens vermiste goederen, onderbrenging jeugdige politieke delinquenten in jeugdhuizen e.d, 1946-1955.; 1583-1595; 10 pakken en 3 omslagen
      De stukken zijn per jaar alfabetisch op adressant geordend
      - 1946, 1583; omslag
      - 1947, 1584
      - 1947-1948, 1585
        Een serie binnen twee jaren
      - 1948, 1586
      - 1948-1950, 1587
        Een serie binnen drie jaren
      - 1950-1951, 1588
      - 1950-1951, 1589
      - 1951, 1590
      - 1952, 1591
      - 1952, 1592; omslag
      - 1953, 1593
      - 1954, 1594
      - 1955, 1595; omslag
    - Klapper op rapporten en andere zaken, 1949-1952.; 1596; 1 deel
  - Afwikkeling personele aangelegenheden, 2.2
    - Afschriften van uitgaande stukken inzake personeel dat werkzaam was bij het Directoraat-Generaal voor de Bijzondere Rechtspleging, 1951-1954.; 1597-1599; 3 pakken
      - 1951- juni 1952, 1597
      - juli 1952-1953, 1598
      - 1954, 1599
  - Afwikkeling financiële aangelegenheden, 2.3
    - Stukken betreffende de controle van de administratie van de Stichting Toezicht Politieke Delinquenten te 's-Gravenhage, 1947-1949.; 1600; 1 omslag
    - Stukken betreffende de controle van de administraties van de Bijzondere Gerechtshoven, 1945-1952.; 1601-1605; 5 pakken
      - Bijzonder Gerechtshof Amsterdam, 1946-1951, 1601
      - Bijzonder Gerechtshof Arnhem, 1946-1951, 1602
      - Bijzonder Gerechtshof 's-Gravenhage, 1946-1952, 1603
      - Bijzonder Gerechtshof 's-Hertogenbosch, 1945-1951, 1604
      - Bijzonder Gerechtshof Leeuwarden, 1946-1951, 1605
    - Stukken betreffende de controle van de administraties van de Politieke Recherche Afdelingen, 1945-1952.; 1606-1671; 42 omslagen en 24 pakken
      - PRA Alkmaar, 1945-1951, 1606; pak
      - PRA Almelo, 1945-1951, 1607; pak
      - PRA Alphen a/d Rijn, 1945-1951, 1608
      - PRA Amsterdam, 1945-1952, 1609; pak
      - PRA Apeldoorn, 1945-1950, 1610; pak
      - PRA Arnhem, 1945-1951, 1611; pak
      - PRA Assen, 1945-1951, 1612; pak
      - PRA Bergen op Zoom, 1945-1950, 1613
      - PRA Breda, 1945-1950, 1614
      - PRA Brielle, 1945-1951, 1615
      - PRA Delft, 1945-1946, 1616
      - PRA Deventer, 1945-1950, 1617
      - PRA Doetinchem, 1945-1949, 1618; pak
      - PRA Dordrecht, 1945-1951, 1619; pak
      - PRA Drachten, 1946-1950, 1620
      - PRA Ede, 1945-1947, 1621
      - PRA Eindhoven, 1945-1950, 1622
      - PRA Emmen, 1946-1948, 1623; pak
      - PRA Enschede, 1947-1951, 1624
      - PRA Geldermalsen, 1946-1950, 1625
      - PRA Goes, 1946-1951, 1626; pak
      - PRA Gouda, 1945-1950, 1627; pak
      - PRA 's-Gravenhage, 1946-1950, 1628; pak
      - PRA Groningen, 1946-1950, 1629
      - PRA Haarlem, 1945-1951, 1630; pak
      - PRA Hardenberg, 1946-1947, 1631
      - PRA Harderwijk, 1945-1950, 1632
      - PRA Heerlen, 1946-1950, 1633; pak
      - PRA Den Helder, 1946-1950, 1634
      - PRA Helmond, 1946-1950, 1635
      - PRA Hengelo, 1947, 1636
      - PRA 's-Hertogenbosch, 1946-1951, 1637
      - PRA Hilversum, 1946-1951, 1638; pak
      - PRA Holten, 1947, 1639
      - PRA Hoorn, 1946-1950, 1640
      - PRA Kampen, 1946-1950, 1641
      - PRA Leeuwarden, 1945-1950, 1642; pak
      - PRA Leiden, 1946-1951, 1643; pak
      - PRA Maastricht, 1946-1950, 1644; pak
      - PRA Meppel, 1946-1947, 1645
      - PRA Middelburg, 1946-1951, 1646; pak
      - PRA Middelharnis, 1946-1951, 1647
      - PRA Nijmegen, 1946-1950, 1648; pak
      - PRA Ommen, 1945-1950, 1649
      - PRA Oss, 1946-1948, 1650
      - PRA Oud-Beijerland, 1946-1951, 1651
      - PRA Purmerend, 1946-1950, 1652
      - PRA Roermond, 1946-1951, 1653; pak
      - PRA Roosendaal, 1947-1951, 1654
      - PRA Rotterdam, 1946-1951, 1655; pak
      - PRA Schiedam, 1946-1951, 1656
      - PRA Sluiskil, 1946-1951, 1657
      - PRA Sneek, 1946-1950, 1658
      - PRA Steenwijk, 1946-1950, 1659
      - PRA Tilburg, 1946-1950, 1660
      - PRA Utrecht (West, Oost/Zeist), 1946-1949, 1661; pak
      - PRA Veendam, 1946-1949, 1662
      - PRA Venlo, 1946-1951, 1663
      - PRA Vlaardingen, 1946-1951, 1664; pak
      - PRA Weert, 1946-1951, 1665
      - PRA Winschoten, 1946-1949, 1666
      - PRA Zaandam, 1946-1951, 1667
      - PRA Zierikzee, 1946-1950, 1668